臺灣臺中地方法院刑事判決　　　　　　　96年度易字第4107號
公　訴　人　臺灣臺中地方法院檢察署檢察官
被　　　告　甲○○
上列被告因加重竊盜案件，經檢察官提起公訴（96年度偵字第17
367號），本院判決如下：
    主    文
甲○○攜帶兇器竊盜，累犯，處有期徒刑肆月，如易科罰金，以
新臺幣壹仟元折算壹日。扣案之十字螺絲起子壹支沒收。
    犯罪事實
一、甲○○曾因妨害公務案件，經臺灣臺中地方法院於民國92年
    2月21日以92年度易字第455號判處有期徒刑3月，並於92年3
    月24日確定，嗣於92年7月16日執行完畢。詎仍不知悔改，
    意圖為自己不法之所有，於96年7月2日下午3時許，在臺中
    市○區○○路與復興園路路口，持其所有客觀上足供作兇器
    使用之十字螺絲起子1支，竊取乙○○所有放置在該處之車
    牌號碼UDR-695號機車車牌1面及車牌邊條2條 (價值約新臺
    幣100元)，得手後放在其所攜帶之塑膠袋內。嗣於96年7月2
    日下午3時20分許，為警在上開地點當場查獲，並扣得十字
    螺絲起子1支。
二、案經臺中市警察局第三分局報請臺灣臺中地方法院檢察署檢
    察官偵查起訴。
    理  由
一、查被告甲○○及檢察官對於本判決所引用之下列各項證據方
    法之證據能力，於本院審理時均表示無意見，且於法院調查
    證據時，知有刑事訴訟法第159條第1項不得為證據之情形，
    亦未於言詞辯論終結前聲明異議，茲審酌該等言詞陳述及書
    面陳述作成時之情況，認並無不宜作為證據之情事，依刑事
    訴訟法第159條之5之規定，自得作為證據，合先敘明。
二、訊據被告甲○○固坦承於上開時地拿取被害人乙○○所有之
    機車車牌1面及車牌邊條2條之事實，惟否認有何竊盜犯行，
    辯稱：因該機車上貼有環保局的回收貼紙，而且後輪胎的螺
    絲也不見了，所以以為該車是廢棄車，且因為沒有錢，所以
    才會想拿來賣云云。惟查，被告上開犯行，亦據被害人乙○
    ○於警詢指述綦詳，並有十字螺絲起子1支扣案可資佐證，
    復有贓物認領保管單1紙及照片4張在卷可稽，且被害人並未
    表示該車是其不要的車，而自該車之外觀觀之（參卷附照片
    ），其結構尚屬完整，而即便其上貼有環保局之回收貼紙，
    惟亦不表示該車是他人不要之車輛，蓋回收車輛仍有獎勵金
    可領取，何況該車當時亦懸掛有車牌，而被告亦自承係以螺
    絲起子卸下車牌及車牌邊條，則如何能認該車是廢棄車？是
    被告所辯尚不足採，其犯行應堪認定。
三、按刑法上所謂兇器，凡客觀上足對人之生命、身體、安全構
    成威脅，具有危險性之兇器均屬之，且祇須行竊時攜帶此種
    具有危險性之兇器為已足，並不以攜帶之初有行兇之意圖為
    必要，最高法院著有79年臺上字第5253號判例可資參照；而
    十字螺絲起子在客觀上足以殺傷人之生命、身體，顯為具有
    危險性之兇器無訛。是核被告甲○○所為，係犯刑法第321
    條第1項第3款之攜帶兇器竊盜罪。又被告有如事實欄所載之
    前科並已執行完畢，有臺灣高等法院被告前案紀錄表附卷可
    參，其於5年以內故意再犯本件有期徒刑以上之罪，為累犯
    ，爰依刑法第47條第1項之規定，加重其刑。又被告係因無
    工作且無錢吃飯才行竊，而其所竊得之財物僅約新臺幣100
    元，價值甚微，其犯罪之情狀顯可憫恕，認科以加重竊盜之
    最低度刑有期徒刑6月仍嫌過重，爰依刑法第59條之規定酌
    量減輕其刑，並依法先加後減之。爰審酌被告之犯罪動機係
    為變賣換現花用、手段尚屬平和、所得僅100元，而被害人
    乙○○亦表示不追究被告刑責等一切情狀，量處如主文所示
    之刑，並諭知易科罰金之折算標準。扣案之十字螺絲起子1
    支，為被告所有供犯本件竊盜犯行所用之物，爰依刑法第38
    條第1項第2款諭知沒收。
據上論斷，應依刑事訴訟法第二百九十九條第一項前段，刑法第
三百二十一條第一項第三款、第四十七條第一項、第五十九條、
第四十一條第一項前段、第三十八條第一項第二款，判決如主文
。
中　　華　　民　　國　　96　　年　　8　　 月　　21　　日
                  刑事第十五庭  法  官  郭瑞祥
上正本證明與原本無異。
如不服本判決，應於送達後十日內向本院提出上訴狀（須附繕
本），上訴於台灣高等法院台中分院。
                                書記官  賴亮蓉
中　　華　　民　　國　　96　　年　　8　　月　　21 　　日
附錄論罪科刑法條
中華民國刑法第321條第1項第3款
犯竊盜罪而有左列情形之一者，處6月以上、5年以下有期徒刑：
一  於夜間侵入住宅或有人居住之建築物、船艦或隱匿其內而犯
    之者。
二  毀越門扇、牆垣或其他安全設備而犯之者。
三  攜帶兇器而犯之者。
四  結夥三人以上而犯之者。
五  乘火災、水災或其他災害之際而犯之者。
六  在車站或埠頭而犯之者。
